【裁判字號】    92,訴,1017
【裁判日期】    920627
【裁判案由】    毒品危害防制條例
【裁判全文】
臺灣高雄地方法院刑事判決              九十二年度訴字第一○一七號
    公  訴  人  臺灣高雄地方法院檢察署檢察官
    被      告  甲○○
右列被告因違反毒品危害防制條例案件，經檢察官提起公訴（九十一年度毒偵緝字第
二五一號），本院判決如左：
    主  文
甲○○連續施用第一級毒品，累犯，處有期徒刑拾月。扣案第一級毒品海洛因貳包（
其中壹包驗前毛重壹點柒公克，驗後淨重壹點柒公克，包裝重零點貳壹公克，純度零
點貳捌％，純質淨重零點零零伍公克；另壹包為含海洛因成分之煙草，驗前毛重零點
陸公克，驗後淨重零點陸伍公克，包裝重零點貳肆公克），沒收銷燬之。又連續施用
第二級毒品，累犯，處有期徒刑捌月。扣案含安非他命殘渣之夾鏈袋壹個（驗前毛重
零點壹公克）、含安非他命殘渣之玻璃球管吸食器支，沒收銷燬之。應執行有期徒
刑壹年肆月；扣案第一級毒品海洛因貳包（其中壹包驗前毛重壹點柒公克，驗後淨重
壹點柒公克，包裝重零點貳壹公克，純度零點貳捌％，純質淨重零點零零伍公克；另
壹包為含海洛因成分之煙草，驗前毛重零點陸公克，驗後淨重零點陸伍公克，包裝重
零點貳肆公克）、含安非他命殘渣之夾鏈袋壹個（驗前毛重零點壹公克）、含安非他
命殘渣之玻璃球管吸食器支，均沒收銷燬之。
    事  實
一、甲○○曾於民國八十二年間犯有違反戡亂時期肅清煙毒條例案件，經法院判處有
    期徒刑三年五月確定，甫於八十六年一月二十九日假釋期滿執行完畢。又前因施
    用毒品案件，經觀察、勒戒（本院八十九年度毒聲字第四三二號）後，因認無繼
    續施用毒品之傾向，業經臺灣高雄地方法院檢察署檢察官於八十九年一月三十一
    日，以八十九年度毒偵字第六四○號為不起訴處分確定。詎其於前受不起訴處分
    確定後五年以內，仍不知悔改，復基於施用第一級毒品海洛因、第二級毒品安非
    他命之概括犯意，自八十九年七月間某日起至九十一年五月三十日止，連續在高
    雄市左營區海光二村二二六號等處，分別施用第一級毒品海洛因、第二級毒品安
    非他命多次。嗣於八十九年九月二日十九時許，在高雄市海光二村二二六號空屋
    內為警查獲，並扣得第一級毒品海洛因二包（其中一包驗前毛重一．七公克，驗
    後淨重一．七公克，包裝重○．二一公克，純度○．二八％，純質淨重○．○○
    五公克；另一包起訴書誤載為大麻，經檢驗結果為含海洛因成分之煙草，驗前毛
    重○．六公克，驗後淨重○．六五公克，包裝重○．二四公克）、安非他命殘渣
    之夾鏈袋一個（驗前毛重○．一公克，驗後未註明重量）、含安非他命殘渣之玻
    璃球管吸食器三支等物；復於於九十一年六月一日通緝遭警查獲，經裁定送觀察
    、勒戒（本院九十一年度毒聲字第三三七○號）後，認有繼續施用毒品之傾向。
二、案經高雄市政府警察局左營分局報告臺灣高雄地方法院檢察署檢察官偵查起訴。
    理  由
一、訊據被告甲○○對有於右揭時、地，連續分別施用第一級毒品海洛因及第二級毒
    品安非他命之犯行供認不諱，而被告於八十九年九月二日十九時許，為警查獲時
    所採尿液送驗結果，確呈嗎啡及安非他命陽性反應之事實，有高雄市政府衛生局
    八十九年九月二十九日高市凱醫檢字第○○七七號煙毒尿液檢驗成績書一紙附卷
    （詳八十九年度毒偵字第六○八三號偵查卷內第二十三頁）可稽。又被告遭警查
    獲扣案之第一級毒品海洛因二包（其中一包驗前毛重一．七公克，驗後淨重一．
    七公克，包裝重○．二一公克，純度○．二八％，純質淨重○．○○五公克；另
    一包起訴書誤載為大麻，經檢驗結果為含海洛因成分之煙草，驗前毛重○．六公
    克，驗後淨重○．六五公克，包裝重○．二四公克）、安非他命殘渣之夾鏈袋一
    個（驗前毛重○．一公克，驗後未註明重量）、含安非他命殘渣之玻璃球管吸食
    器三支等物，經送驗結果，確為呈嗎啡陽性反應之第一級毒品，及含第二級毒品
    安非他命陽性反應之殘渣夾鏈袋與玻璃球管吸食器，分別有法務部調查局調科壹
    字第220010980號、第000000000號鑑定通知書（詳八十九年度毒偵字第六○八三
    號偵查卷內第五頁、第六頁），及高雄醫學大學附設中和紀念醫院報告編號９２
    ０４－４３號、0000－000號檢驗報告（詳八十九年度毒偵字第六○八三
    號偵查卷內第四頁、本院卷第二十頁）足憑，足認被告之自白核與事實相符。此
    外，被告曾因施用毒品案件，經觀察、勒戒（本院八十九年度毒聲字第四三二號
    ）後，因認無繼續施用毒品之傾向，業經臺灣高雄地方法院檢察署檢察官於八十
    九年一月三十一日，以八十九年度毒偵字第六四○號為不起訴處分確定，亦有臺
    灣高等法院被告全國前案紀錄表一紙附卷可稽。其於前受不起訴處分確定後五年
    以內再犯本案施用毒品犯行，為二犯；經裁定送觀察、勒戒（本院九十一年度毒
    聲字第三三七○號）後，認有繼續施用毒品之傾向，復有臺灣高雄看守所附設勒
    戒處所九十一年六月二十四日高所坤戒勒字第一二○八號函及函附之有無繼續施
    用毒品傾向證明書一紙可參（詳九十一年度毒偵緝字第二五一號偵查卷內第三十
    一頁）。事證明確，被告右揭連續分別施用第一級毒品海洛因及第二級毒品安非
    他命之犯行洵堪認定，應予依法論科。
二、查海洛因、安非他命係毒品危害防制條例第二條第二項第一款、第二款所稱之第
    一級、第二級毒品，不得非法持有、施用，被告竟持以施用，故核被告甲○○所
    為，係犯毒品危害防制條例第十條第一項、第二項之施用第一級毒品、第二級毒
    品罪。被告施用第一級毒品海洛因、第二級毒品安非他命前同時持有第一級毒品
    海洛因、第二級毒品安非他命，其持有之低度行為，已為施用之高度行為所吸收
    ，不另論以持有罪。又被告自八十九年七月間某日起至九十一年五月三十日止，
    先後多次連續分別施用第一級毒品海洛因、第二級毒品安非他命之犯行，係時間
    緊接，手法相同，觸犯構成要件同一之罪名，顯係基於概括之犯意反覆為之，為
    連續犯，應依刑法第五十六條之規定，各論以連續施用第一級毒品海洛因、連續
    施用第二級毒品安非他命一罪，並依法加重其刑。再被告所犯上開二罪間，係犯
    意各別，罪名互異，顯係分別起意為之，應予分論並罰。另被告曾於八十二年間
    犯有違反戡亂時期肅清煙毒條例案件，經法院判處有期徒刑三年五月確定，甫於
    八十六年一月二十九日假釋期滿執行完畢，有臺灣高等法院被告全國前案紀錄表
    一紙附卷可稽，其於前受有期徒刑之執行完畢後，五年以內再犯本案有期徒刑以
    上之罪，為累犯，應依刑法第四十七條之規定，加重其刑；被告所應處之刑有二
    種以上刑之加重原因，應依法遞加之。爰審酌被告曾因施用毒品案件，經觀察、
    勒戒（本院八十九年度毒聲字第四三二號）後，因認無繼續施用毒品之傾向，業
    經臺灣高雄地方法院檢察署檢察官於八十九年一月三十一日，以八十九年度毒偵
    字第六四○號為不起訴處分確定，其於前受不起訴處分確定後五年以內再犯本案
    施用毒品犯行，為二犯，顯見意志不堅，並對施用毒品之行為不知悛悔，惟其犯
    罪係戕害自身，尚未害及他人，及犯後已坦承犯行，態度尚佳等一切情狀，爰量
    處如主文所示之刑，並定其應執行之刑，以示儆懲。扣案第一級毒品海洛因二包
    （其中一包驗前毛重一．七公克，驗後淨重一．七公克，包裝重○．二一公克，
    純度○．二八％，純質淨重○．○○五公克；另一包起訴書誤載為大麻，經檢驗
    結果為含海洛因成分之煙草，驗前毛重○．六公克，驗後淨重○．六五公克，包
    裝重○．二四公克）、含安非他命殘渣之夾鏈袋一個（驗前毛重○．一公克，驗
    後未註明重量）、含安非他命殘渣之玻璃球管吸食器三支等物，屬毒品危害防制
    條例所定之毒品（其中安非他命殘渣之夾鏈袋、含安非他命殘渣之玻璃球管吸食
    器，因含微量安非他命無法剝離，均視為含安非他命之毒品），爰併依毒品危害
    防制條例第十八條第一項前段之規規定，不問屬於犯人與否，均宣告沒收銷燬之
    。
據上論斷，應依刑事訴訟法第二百九十九條第一項前段，毒品危害防制條例第十條第
一項、第二項、第十八條第一項前段，刑法第十一條前段、第五十六條、第四十七條
、第五十一條第五款，判決如主文。
本案經檢察官蕭宇誠到庭執行職務。
中      華      民      國      九十二      年    六    月    二十七    日
                                      臺灣高雄地方法院刑事第七庭
                                        法  官  柯  盛  益
右正本證明與原本無異。
如不服本判決，應於判決送達後十日內，向本院提出上訴狀。
                                        書記官  陳  昱  良
中      華      民      國      九十二      年    六    月    二十七    日
附錄本案判決論罪科刑法條全文
毒品危害防制條例第十條：
施用第一級毒品者，處六月以上五年以下有期徒刑。
施用第二級毒品者，處三年以下有期徒刑。


司法院資訊處製作；財團法人民間司法改革基金會備份。
